臺灣新竹地方法院刑事判決　　　　　　 93年度簡上字第108號
上　訴　人　臺灣新竹地方法院檢察署檢察官
被　　　告　甲○○　男　29歲（民國64年9月16日生）
上列上訴人因被告竊盜案件，不服本院新竹簡易庭於中華民國93
年6 月30日，所為之93年度竹簡字第471 號第一審簡易判決（聲
請案號：臺灣新竹地方法院檢察署93年度速偵字第301 號），提
起上訴，並移送併案審理（93年度偵字第3640號、第4020號），
經本院管轄第二審之合議庭認不宜以簡易判決處刑，而應適用通
常程序審理，並自為第一審判決如下：
    主      文
原判決撤銷。
甲○○連續竊盜，處有期徒刑捌月。
扣案之鑰匙貳支均沒收。
    事      實
一、甲○○曾於民國93年間，因竊盜案件，經本院新竹簡易庭於
    93年3 月31日以93年竹簡字第265 號判決判處有期徒刑4 月
    ，如易科罰金，以300 元折算一日，於同年5 月4 日確定（
    未構成累犯），仍不知悔改，因缺乏交通工具使用，竟基於
    意圖為自己不法所有之概括犯意，連續於下列時地行竊：
（一）於93年5 月30日凌晨2 時許，徒步行經新竹市○○○路13
      8 號前，見曾炳鏵所有之車牌號碼R3─0248號自用小客貨
      車（價值約新台幣 (下同)100,000 元 ，已發還曾炳鏵）
      停在路邊，該車車門未鎖且無人看管，乘無人注意之際，
      打開車門進入車內後，持其所有之長型鑰匙一支插入電源
      開關，扭轉鑰匙開啟電源之方式，竊得該部自用小客貨車
      供自己為交通工具使用。嗣其於同年6 月1 日上午8 時30
      分許，駕駛該車搭載不知情之友人莊竣欽，行經新竹市○
      ○路與食品路口時，為警方發覺其駕駛他人遭竊之贓車，
      將其攔檢訊問後查悉上情，並扣得長型鑰匙一支。
（二）於93年6 月20日中午12時許，徒步行經新竹市○○○○街36
      巷18號前，見丙○○所有之車牌號碼HRT ─486 號重型機
      車（價值約6,000 元，已發還丙○○）停在路邊無人看管
      ，乘無人注意之際，以其所有之短型鑰匙一支插入該部機
      車電源開關後，扭轉鑰匙開啟電源之方式，竊得該部機車
      供自己為交通工具使用。迨於騎駛該部機車約二天後，因
      用盡該部機車油箱內之汽油，遂取下鑰匙，將機車隨地棄
      置在新竹市○○路163 巷41號路邊。
（三）於93年6 月22日中午12時許，徒步行經新竹市東區○○○○
      街5 號前，見蕭芳瑩所有之車牌號碼HFE ─956 號重型機
      車（價值約10,000元，已發還蕭芳瑩）停在路邊無人看管
      ，乘無人注意之際，以其所有之上開短型鑰匙插入該部機
      車電源開關後，扭轉鑰匙開啟電源之方式，竊得該部機車
      供自己為交通工具使用。迨於騎駛該部機車約二天後，亦
      因用盡該部機車油箱內之汽油，乃取下鑰匙，將機車隨地
      棄置在新竹市○○路與自由路口之人行道上。
（四）於93年7 月1 日晚上7 時許，徒步行經新竹市○○路與自
      由路口時，見乙○○所有原車牌號碼HOK ─540 號之機車
      車體，懸掛姚錦樹所有之KXN ─560 號車牌之重型機車（
      機車車體價值約10,000元，於同年6 月26日晚上9 時許遭
      竊，已發還乙○○；KXN ─560 號車牌於同年6 月1 日遭
      竊，已發還姚錦樹）停在路邊無人看管，乘無人注意之際
      ，以其所有之上開短型鑰匙插入該部機車電源開關後，扭
      轉鑰匙開啟電源之方式，竊得該部機車供自己為交通工具
      使用。嗣其於同年7 月5 日晚上10時許，騎乘該部機車行
      經新竹縣竹東鎮○○路○ 段1042巷22號前時，為警方發覺
      其騎乘他人遭竊之贓車，經加以攔檢訊問後，查知其竊取
      乙○○機車之犯行。嗣在其帶領下，於同日晚上11時30分
      許，在新竹市○○路與自由路口之人行道上，起出蕭芳瑩
      遭竊之HFE ─956 號重型機車；於同日晚上11時50分許，
      在新竹市○○路163 巷41號路邊，起出丙○○所有之車牌
      號碼HRT ─486 號重型機車，而查獲其竊取HFE ─956 號
      及HR T─486 號機車之犯行，並扣得短型鑰匙一支。
二、案經曹炳鏵訴由新竹市警察局第三分局報請臺灣新竹地方法
    院檢察署檢察官偵查後聲請簡易判決處刑及移送併案審理。
    理      由
一、上述事實，業經被告甲○○於警詢、偵查中及本院審理時坦
    白承認，核與被害人曹炳鏵於警詢時供述R3─0248號自用小
    客貨車遭竊、被害人蕭芳瑩於警詢時供述HFE ─956 號重型
    機車遭竊、被害人姚錦樹供述KXN ─560 號車牌遭竊、被害
    人乙○○供述HOK ─540 號之機車車體遭竊、證人丙○○於
    警詢及本院審理時證述HRT ─486 號重型機車遭竊、證人莊
    竣欽於警詢時證述搭乘被告所駕駛之R3─0248號自用小客貨
    車等情節大致相符，並有車輛竊盜、車牌失竊資料個別查詢
    報表、新竹市警察局車輛尋獲電腦輸入單、贓物認領保管單
    各五紙、警方查獲被告後拍攝之相片6 張及扣案之長、短型
    鑰匙各一支在卷可資佐證，足見被告之自白與事實相符，堪
    以採信。又被告竊取上開事實（四）之重型機車時，該部機
    車懸掛KXN ─560 號車牌車牌之事實，業經被告於本院審理
    時供述明確，並有上開照片在卷可供參考，依機車懸掛車牌
    之客觀事實，一般人均能知悉機車是有人使用，而非遺棄之
    無主物，被告於本院審理時亦供承知道該部機車是有人使用
    之物等語（見本院卷第41頁），足見被告對該部機車是有人
    使用之物之事實，知悉甚詳。再竊盜罪所規範之竊取行為，
    係因竊取行為破壞原持有支配關係，並建立新的持有支配關
    係，而持有人對所持有物之支配力是合法抑非法取得，不影
    響對物之持有支配關係，因此對非法取得之持有支配關係，
    亦可對之加以破壞而成立竊盜行為，故上開事實（四）之機
    車車體與車牌，雖均已離乙○○、姚錦樹所持有，但事實上
    仍在竊賊所管領持有中，被告主觀上知悉該部機車為有人使
    用之物，其竊取機車之行為又已破壞原持有支配關係，則其
    此部分行為，仍構成竊盜罪無誤。綜上所述，事證明確，被
    告竊盜之犯行應可認定。
二、核被告甲○○所為，係犯刑法第320 條第1 項普通竊盜罪。
    其先後四次竊盜之行為，時間緊接，觸犯構成要件相同之罪
    名，顯係基於概括之犯意反覆為之，應依刑法第56條連續犯
    之規定論以一罪，並加重其刑。聲請簡易判決處刑書意旨雖
    僅敘及被告竊盜R3─0248號自用小客貨車之犯行，但被告其
    餘三次竊盜機車之行為，與聲請簡易判決處刑書所載竊盜自
    小客貨車之犯行，具有連續犯之裁判上一罪關係，為起訴效
    力所及，本院自應一併加以審理。
三、檢察官聲請以簡易判決處刑之案件，經法院認檢察官之請求
    顯有不當或顯失公平者，應適用通常程序審判之，刑事訴訟
    法第452 條、第451 條之1 第4 項但書第4 款分別定有明文
    。而管轄第二審之地方法院合議庭受理簡易判決上訴案件，
    應依通常程序審理；認案件有刑事訴訟法第452 條之情形者
    ，應撤銷原判決，逕依通常程序為第一審判決（法院辦理刑
    事訴訟簡易程序案件應行注意事項第14條參照）。原審以被
    告罪證明確，據以論罪科刑，固非無見，但被告除觸犯已起
    訴竊盜R3─0248號自用小客貨車之犯行外，其另外三次竊盜
    機車之部分與已起訴之竊盜行為間，具有連續犯之裁判上一
    罪關係，已如前述，原審不及審酌此部分，尚有未洽。檢察
    官上訴意旨指摘原審判決有未及併予審理之不當為有理由，
    應由本院予以撤銷改判，並自為第一審判決。爰審酌被告曾
    有竊盜前科之素行、因缺乏交通工具使用而任意竊盜車輛之
    犯罪動機與目的、持自備之鑰匙開啟車輛電源開關之手段、
    竊得財物之價值非鉅、造成被害人損失之程度及坦認犯行之
    犯罪後態度等一切情狀，量處如主文所示之刑。扣押在案之
    鑰匙二支，均為被告所有供本件竊盜所用之物，業經其供明
    在卷，均應依刑法第38條第1 項第2 款之規定沒收之。
據上論斷，應依刑事訴訟法第452 條、第455 條之1 第1 項、第
3 項、第369 條第1 項前段、第364 條、第299 條第1 項前段，
刑法第56條、第320 條第1 項、第38條第1 項第2 款，罰金罰鍰
提高標準條例第1條前段，判決如主文。
本案經檢察官宋重和到庭執行職務。
中　　華　　民　　國　　94　　年　　3 　　月　　31　　日
                  刑事第六庭    審判長法　官   遲中慧
                                      法  官   魏瑞紅
                                      法  官   林昌義
以上正本證明與原本無異。
如不服本判決，應於判決送達後十日內向本院提出上訴狀 (應附
繕本 )，上訴於臺灣高等法院。
中　　華　　民　　國　　94　　年　　3 　　月　　31　　日
                                      書記官   黃旭淑
附錄論罪科刑法條全文
中華民國刑法第三百二十條
意圖為自己或第三人不法之所有，而竊取他人之動產者，為竊盜
罪，處五年以下有期徒刑、拘役或五百元以下罰金。
意圖為自己或第三人不法之利益，而竊佔他人之不動產者，依前
項之規定處斷。
前二項之未遂犯罰之。
